Inventaris van het archief van H. Wiegel [geboren 1941], (1947) 1948-1982
Nationaal Archief, Den Haag
- ARCHIEF, 1.
  - OPENBAAR LEVEN, 1.3
    - Nevenfuncties, 1.3.6
      - Voorzitter externe commissie Tweede Kamer inzake herindeling Ministeries en bezinning overheidstaken, van 27 januari 1992 tot 1993 (Commissie Wiegel), 1.3.6.1
        - Verzameling achtergrond documentatie, 1992-1993; 539; 1 pak
        - Documentatie en knipsels, 1993; 540; 1 omslag
        - Stukken betreffende de aanbieding van het rapport Naar Kerndepartementen van de commissie Wiegel aan de heer Deetman, 1993; 541; 1 omslag
        - Stukken betreffende het congres 40 jaar vernieuwing rijksdienst gehouden op 18 maart 2010 in Den Haag met bijlagen en aantekeningen voor een rede van H. Wiegel, 2009-2010; 542; 1 omslag
- DOCUMENTATIE, 2.
  - JOVD, 2.1
    - Brochures, uitgegeven door de JOVD., 1949-1970; 377-391; 15 katernen
      - 'Statuten en Huishoudelijk Reglement', 1949, 377
      - 'Onze beginselverklaring', 1950, 378
      - 'De weg naar de toekomst', 1954, 379
      - 'Katholicisme, vrijheid en verdraagzaamheid', 1954, 380
      - '4 beginselpunten van de JOVD', z.j. (1955), 381
      - 'De JOVD stelt aan alle staatkunde de eis...', z.j. (1956), 382
      - '1949-1959. De JOVD is van mening dat...', 1959, 383
      - 'Liberalisme voor deze tijd.' 1e uitgave, z.j. (1960), 384
      - 'Liberalisme voor deze tijd.' 2e uitgave, z.j. (1961), 385
      - 'Statuten en Huishoudelijk Reglement', 1963, 386
      - 'Liberaal, dus sociaal.', lezing van dr. E. Nordlohne, 1963, 387
      - 'Liberaal profiel', 1965, 388
      - 'Beginselverklaring', 1966, 389
      - 'De JOVD is van mening dat...', met folder, 1966, 390
      - 'Leidraad gemeentepolitiek', 1970, 391
    - "De Driemaster", maandorgaan van de JOVD, 8e-34e jaargang., 1956-1982; 392-395; 4 pakken
      H. Wiegel was van 1961 -1965 redacteur van dit blad.
      Zie voor de 1e-7e jaargang, 1949-1955, het archief van de VVD, inv.nr. 946.
      - 1956-1960, 392
      - 1961-1965, 393
      - 1966-1973, 394
      - 1974-1982, 395
    - "Vraagbaak", informatie voor nieuwe JOVD-leden., Z.d. ( ca. 1960); 396; 1 omslag
    - "JOVD-leidraad", maandblad voor het kader van de JOVD, 2e jaargang, 1961-1962; 397; 1 omslag
    - Bulletin van de afdeling Het Gooi van de JOVD., 1961-1965 1 omslag; 398
    - "De drommedaris in 1961", jaarverslag van een vergadercentrum in Enkhuizen, onder andere bezocht door het bestuur van de JOVD., 1962; 399; 1 katern
    - Bulletins van het hoofdbestuur van de JOVD., 1962-1966; 400; 1 omslag
    - Studententijdschrift "Libertas", uitgave van de Federatie van Liberale Studenten Verenigingen in Nederland, 7e - 11e, 13e - 14e jaargang., 1963-1971; 401; 1 pak
      De serie is niet compleet.
    - Lustrumblad van de afdeling Zutphen van de JOVD., 1965; 402; 1 katern
    - Kernprogramma's van de JOVD voor de jaren 1970-1985., 1971-1980; 403; 4 stukken
    - Jaarverslag van de JOVD over 1976-1977., 404; 1 deel
    - Jaarverslag van de JOVD over 1984, 1985; 543; 1 omslag
  - VVD, 2.2
    - Documentatie betreffende het comité tot voorbereiding van de oprichting van een democratische volkspartij en inzake de VVD., 1947-1949; 405; 1 omslag
    - "Enige aspecten van het moderne liberalisme", bundel van voordrachten door een vijftal VVD-prominenten, gehouden voor de afdeling 's-Gravenhage van de VVD., 1958; 406; 1 deel
    - "Verkiezingsmanifest 1959 van de VVD, Urgentieprogramma", 407; 1 stuk
    - "Wat is en wat wil het liberalisme, sociaal en economisch", door Jac. Fahrenfort e.a., uitgegeven onder auspiciën van de afdeling Amsterdam van de VVD., 1959; 408; 1 deel
    - Krantenknipsels, hoofdzakelijk over het politieke optreden van prof. mr. P.J. Oud en mr. H. van Riel., 1959-1966; 409; 1 omslag
    - Brochures, uitgegeven door de VVD., 1960-1981; 410-439; 30 katernen
      - "De kinderbijslagregeling gezien vanuit liberaal gezichtspunt", opgesteld door de afdeling Amsterdam van de VVD, 1960, 410
      - "Liberaal Bestek 1962. De grote lijnen van het hedendaagse Liberalisme", 1962, 411
      - "Vitaliteit en perspectief van de liberale gedachte", door dr. K. van Dijk, uitgegeven door de afdeling Groningen van de VVD, 1963, 412
      - "Bestuursproblemen grote stad". Commissierapport van de afdeling Amsterdam van de VVD, 1963, 413
      - "VVD, een korte uiteenzetting van de voornaamste achtergronden", 1964, 414
      - "Radio en Televisie, Uitdaging en Hulpmiddel", met krantenknipsels, 1965, 415
      - Nota betreffende de Publiekrechtelijke Bedrijfsorganisatie, uitgebracht door de Landelijke Middenstandscommissie, 1965, 416
      - VVD beginselprogramma, vastgesteld in 1966, 417
      - Rapport van de commissie kiezer-gekozene van de VVD, 1968, 418
      - Rapporten van de sociaal-economische en landelijke middenstandscommissie van de VVD, 1968, 419
      - "Herziening van het ondernemersrecht", rapport van de sociaal-economische commissie van de VVD, 1968, 420
      - Discussienota verkiezingsprogramma 1970, opgesteld door de afdeling Amsterdam van de VVD, 1970, 421
      - "Liberalen op nieuwe wegen", verkiezingsprogram 1971-1975, 1971, 422
      - Discussienota volksgezondheid, 1971, 423
      - "Welzijn door vrijheid, gelijkheid en solidariteit", 1972, 424
      - Hoofdpunten uit het VVD-program, 1973, 425
      - "Vrede, vrijheid en defensie", defensienota, 1974, 426
      - "Baas in eigen huis", discussienota over het eigen woningbezit, 1974, 427
      - "Ondernemerschap van zelfstandigen", samengesteld door de middenstandscommissie, 1975, 428
      - Verslag van de commissie tot herschrijving van statuten en huishoudelijk reglement, 1975, 429
      - "Om de vrijheid", een discussienota over het voortgezet onderwijs, 1976, 430
      - "Door vrijheid verbonden, de VVD van A tot Z", 1977, 431
      - "Aan de basis, een discussienota over het basisonderwijs", 1977, 432
      - "Gemeenteprogramma 1978", opgesteld door de vereniging van Staten- en Raadsleden der VVD, 1978, 433
      - "Energiebesparing", notitie van de energiecommissie, 1979, 434
      - "Liberalen en Europa, basisinformatie over het Verenigd Europa", 1979, 435
      - "Vierstromen school", opgesteld door de landelijke onderwijscommissie, 1979, 436
      - Gedachten over een liberaal beleid voor natuur- en landschapsbehoud, 1980, 437
      - "Door vrijheid verbonden", derde en herziene druk, 1981, 438
      - 'U en de VVD', informatiefolder, 1981, 439
    - Statuten en Huishoudelijk Reglement van de VVD., 1962-1963 en z.d.; 440; 4 stukken
    - Jaarboekjes 1961, 1964, 1967/1968, 1972 en 1978 van de VVD, met bijlagen., 1961, 1964, 1968, 1972, 1978; 441-445; 5 katernen
      - Jaarboekje 1961, 1962, 441
      - Jaarboekje 1964, 1965, 442
      - Jaarboekje 1967/1968, 1968, 443
      - Jaarboekje 1972, 1973, 444
      - Jaarboek 1978, 1978, 445
    - Jaarverslagen van de VVD, afdeling Laren-Blaricum over de jaren 1963-1965, 1967., 1964-1966, 1968; 446; 1 omslag
    - Jaarverslagen van de VVD over de jaren 1965-1966, 1970-1972, 1974-1975, 1979-1981, 1985 en 1991, met bijlagen., 1966-1967, 1971-1973, 1975-1976, 1980-1982, 1986, 1992; 447-448; 3 omslagen
      - 1965 - 1966, 1970 - 1972, 1974 - 1975, 447
      - 1979 - 1980, met analyse van enquête over opzegging lidmaatschap in 4e kwartaal 1979, 448
      - 1985 en 1991, 544
    - "Vrijheid en Democratie." Veertiendaagse uitgave van de VVD., 1971-1982; 449-454; 6 pakken
      De voorgaande nummers berusten in het archief van de VVD (Toegangsnummer 2.19.022), inv.nrs. 47 en 892-908.
      - 1971 - 1972, nrs. 1046 - 1075, 449
      - 1973 - 1974, nrs. 1077 - 1121, 450
      - 1975 - 1976, nrs. 1122 - 1162, 451
      - 1977 - 1978, nrs. 1163 - 1202, 452
      - 1979 - 1980, nrs. 1204 - 1241, 453
      - 1981 - 1982, nrs. 1242 - 1265, 454
    - Accountantsrapporten over de VVD over de jaren 1971-1974 en 1981., 1972-1975, 1982; 455; 1 omslag
    - Rapporten betreffende de structuur en besluitvorming binnen de VVD., 1974, 1981; 456; 3 stukken
    - VVD informatie, uitgave van de Haya van Somerenstichting, maandelijkse informatiedienst onder verantwoordelijkheid van het hoofdbestuur van de VVD., 1974-1981; 457; 1 pak
    - "Waar staan wij voor op de bres...", uitgave van de stichting Vormings- en scholingsactiviteiten van de VVD., Z.d. (ca. 1975); 458; 1 deel
    - Jaarverslag 1974-1975 van de stichting organisatie 'Vrouwen in de VVD'., 459; 1 stuk
    - "Provincie en Gemeente", maandblad van de Vereniging van Staten- en Raadsleden der VVD, 28e-32e jaargang., 1978-1982; 460; 1 pak
      De jaargangen zijn niet compleet.
    - Ontwerp-beginselprogramma van de VVD en ontwerp-Liberaal Manifest 1980, met bijlagen., 1979-1980; 461; 1 omslag
    - "Verkenning in Moskou", verslag door H. Hendrikse, H.J. Neuman en prof. dr. ir. J.J.C. Voorhoeve, van het bezoek van een groep Nederlanders aan de Sowjet-Unie., 1981; 462; 1 deel
    - Toeristisch beleid? Toeristisch beleid!. Utrecht: VVD afdeling Utrecht, 1984; 547; 1 deel
    - Liberale gedachten mededelingenblad VVD Zaanstad, nr. 68, juni 1988; 548; 1 deel
    - Concept verenigingsplan voor de jaren negentig van het hoofdbestuur van de VVD, 1989; 545; 1 omslag
    - Over kerntaken van de overheid: pre-advies ten behoeve van de vergadering van de partijraad, 4 april 1992; 546; 1 omslag
  - AAN DE VVD VERWANTE ORGANISATIES, 2.3
    - Geschriften van de prof. mr. B.M. Teldersstichting, wetenschappelijk adviesbureau voor de VVD., 1955, 1967-1968, 1971-1972, 1974-1981; 463-488; 22 delen, 4 katernen en 1 stuk
      - Nr. 1, Het Huurvraagstuk, 1955, 463
      - Nr. 16, Het eigen risico in de ziekenfondsverzekering, 1967, 464; 1 katern
      - Nr. 17, Ruim baan, meer wegen en doelmatiger weggebruik, 1968, 465
      - Nr. 18, Onderwijs: een kostbaar goed, 1968, 466
      - Nr. 20, Havenbeleid in de branding, 1971, 467
      - Nr. 21, Het verzekeringsbedrijf: particulier, 1972, 468
      - Nr. 22, Sociale wetgeving; misbruik, oneigenlijk gebruik, nieuwe wegen, 1972, 469
      - Nr. 23, Kunst zinnig subsidiëren, 1974, 470
      - Nr. 24, Naar een liberaal landbouwbeleid, 1975, 471
      - Nr. 25, Universiteit, democratie en wetenschap, 1975, 472
      - Nr. 26, Milieu, groei en schaarste, 1975, 473
      - Nr. 27, Vermogensaanwasdeling, 1975., 474; 1 katern
      - Nr. 29, Nederland en de derde wereld, 1976, 475
      - Nr. 30, Over de economische orde in Nederland, 1977, 476
      - Nr. 31, Arbeid, een studie over de plaats van de arbeid in de maatschappij van morgen, 1977, 477
      - Nr. 32, Liberalisme in de jaren tachtig, 1978, 478
      - Nr. 33, Arbeidstijdverkorting op afbetaling, 1978, 479; 1 katern
      - Nr. 34, Een liberale visie op de verdeling van inkomen en vermogen, 1979, 480
      - Nr. 35, Energie tot 2000, 1979, 481
      - Nr. 36, Internationale ontwikkelingen en buitenlands beleid, 1980., 482
      - Nr. 37, Namibië, een testcase voor Zuid-Afrika, 1980, 483
      - Nr. 38, De raad van commissarissen in de onderneming van morgen, 1980., 484
      - Nr. 39, De Liberalen, schets van een politieke stroming, 1981, 485
      - Nr. 40, Rechtsbescherming tegen de overheid, 1981, 486; 1 katern
      - Nr. 41, Beheersing van de overheidsuitgaven, 1981, 487; 1 katern
      - Nr. 42, Nationale Commissie Voorlichting en Bewustwording Ontwikkelingssamenwerking (NCO), met deel 'Nasleep' en aanbiedingsbrief, 1982, 488; 2 delen en 1 stuk
    - Serie overdrukken van de prof. mr. B.M. Teldersstichting., 1959, 1961, 1964-1965, 1974; 489-497; 9 katernen
      - Nr. 2, Een ontwerp Prijzenwet, door mr. J.C. Somer, 1959, 489
      - Nr. 3, De miljoenennota 1960: naderende inflatie, door prof.dr. H.J. Witteveen, 1959, 490
      - Nr. 4, Herziening van het echtscheidingsrecht: voorstellen van de gespreksgroep, door mr. A.A.Th. Boender en prof.mr. C.H.F. Polak, 1961, 491
      - Nr. 5, B.B.A. Babel, loonvorming bij het bedrijfsleven, door prof.mr N.E.H. van Esveld, 1964, 492
      - Nr. 6, Herziening van het ondernemingsrecht, door prof.mr. W.L. Haerdt, 1965, 493
      - Nr. 7, Herziening van het ondernemingsrecht en Open ondernemerschap, door drs. Th.H. Joekes, 1965, 494
      - Nr. 8, De grens tussen sociale en particuliere verzekering, door prof.dr. N.E.H. van Esveld, 1965, 495
      - Nieuwe serie nr. 2, Minister Den Uyl over de ondernemingsgewijze produktie, door prof.dr. N.E.H. van Esveld, 1974, 496
      - Nieuwe serie nr. 3, Regering, parlement en kiezers, door A.W. Abspoel, 1974, 497
    - "Liberaal Reveil", uitgave van de stichting Liberaal Reveil, 5e - 22e jaargang., 1961-1981; 498-501; 4 pakken
      - 5e - 9e jaargang, 498
      - 10e - 14e jaargang, 499
      - 15e - 20e jaargang, 500
      - 21e - 22e jaargang, 501
    - "Nieuwe wegen", samenvatting van de inleiding door dr. E. Nordlohne op de eerste vergadering van het Liberaal Democratisch Centrum, met reglement van het L.D.C., 1963; 502; 1 katern en 1 stuk
    - Brochures betreffende de Liberale Internationale Unie., 1970-1971, 1973; 503; 3 katernen
    - "The Liberals for Europe", onder redactie van Wolfgang Mischnik., 1976; 504; 1 katern
    - Brochure van de prof. mr. B.M. Teldersstichting, uitgegeven ter gelegenheid van het 25-jarig bestaan., 1979; 505; 1 katern
    - "Sovjet onderhandelingstactiek", discussienota van de prof. mr. B.M. Teldersstichting, wetenschappelijk adviesbureau voor de VVD., 1981; 506; 1 katern en 1 stuk
  - OVERIGEN, 2.4
    - Teksten van nota's en toespraken van mr. L.R.J. ridder van Rappard, burgemeester van Gorinchem, over kunst, cultuur, kinderen en ruimtelijke ordening., 1963-1965; 507; 4 katernen
    - "Het torentje", exemplaren van het personeelsblad van het ministerie van Binnenlandse Zaken, met onder andere korte biografieën over de ministers van Binnenlandse Zaken in de periode 1813-1897., 1966-1967; 508; 1 omslag
    - "Aan hen die liberalen en vrijzinnig-demokraten een politiek onderdak wensen te geven", door Johan J.P. Meijer, ex-VVD-gemeenteraadslid te Utrecht., 1975; 509; 1 katern
    - "Civis Mundi", tijdschrift voor Nederland en België, 14e jrg. nr. 3, over "Politieke vernieuwing in Nederland anno 1975", 510; 1 katern
      H. Wiegel publiceerde hierin het artikel "Liberale evaluatie van politieke vernieuwingsbeweging".
    - 'De vrije onderneming: een verdedigingsmiddel van de democratie?', toespraak van de voorzitter van de Belgische Partij voor Vrijheid en Vooruitgang tijdens een bijeenkomst van de Brabantse afdeling van het Verbond van Christelijke Werkgevers., 1976; 511; 1 katern
    - "Zakenman en politicus, het particulier bedrijfsleven en de politieke partijen", uitgave Informatief 13/14 van Stichting Maatschappij en Onderneming., 1976 1 deel; 512
      H. Wiegel schreef in deze bundel de bijdrage "De visie van de VVD op het particuliere bedrijfsleven".
    - Congresstukken van de politieke partij Democraten '66, met concepten van het politieke programma en de tekst van de rede van de voorzitter H. van Mierlo. December, 1969., 1977 1 deel; 513
      Achterop de rede bevinden zich aantekeningen van Wiegel over onenigheden over de scheiding tussen partijbestuurslidmaatschap en kandidatuur voor de Tweede Kamer.